【裁判字號】    99,交聲,367
【裁判日期】    990518
【裁判案由】    違反道路交通管理處罰條例聲明異議
【裁判全文】
臺灣臺北地方法院交通事件裁定         99年度交聲字第367號
原處分機關  臺北市交通事件裁決所
異  議  人
即受處分人  甲○○
上列異議人即受處分人因違反道路交通管理處罰條例案件，對於
臺北市交通事件裁決所民國99年3月2日所為之處分（原處分案號
：北市裁罰字第裁22-C00000000號），聲明異議，本院裁定如下
：
    主  文
異議駁回。
    理  由
一、按汽車駕駛人，行經有燈光號誌管制之交岔路口闖紅燈者，
    處新臺幣（下同）1800元以上5400元以下罰鍰，道路交通管
    理處罰條例第53條定有明文，且汽車駕駛人駕駛汽車違反道
    路交通管理處罰條例第53條規定者，除應依該條所規定之罰
    鍰處罰外，並予記違規點數3點，同條例第63條第1項第3款
    亦有規定。另道路交通管理處罰條例所稱之汽車，依該條例
    第3條第8款之規定，包含機器腳踏車在內。
二、本件異議人即受處分人甲○○於98年12月14日3時02分許，
    駕駛車號GJN-917號重型機車，行經永和市○○路○○路口
    設有紅綠燈號誌管制之交岔路口，明知其行進方向之燈光號
    誌係禁止通行之紅燈號誌，竟闖紅燈違規行駛，為臺北縣政
    府警察局永和分局員警陳榛毅以受處分人有違反道路交通管
    理處罰條例第53條規定之行為掣單舉發。嗣因受處分人於應
    到案日期前向原處分機關提出申訴（舉發通知單上應到案日
    期與裁決書所載日期不同，係因異議人提出申訴，原處分機
    關同意延後應到案期限至99年3月6日），經原處分機關函請
    原舉發單位調查結果，仍認受處分人有上開闖紅燈之違規行
    為，原處分機關乃於99年3月2日依道路交通管理處罰條例第
    53條之規定裁處罰鍰1,800元，並記違規點數3點。
三、聲明異議意旨略以：本人違規時間為午夜3點，路上已無行
    人，而秀朗路路寬不到10公尺，算小馬路，到半夜應改為黃
    色燈號以利民眾行駛，而離中正路也不到50公尺，已是半夜
    沒行人車要取締那麼嚴嗎，請求撤銷原處分云云。
四、經查：
  (一)受處分人並不否認於上開時地駕駛前揭自小客車闖紅燈之違
    規行為，且有舉發通知單在卷可稽，違規事實應堪認定。惟
    對於罰鍰金額及號誌設置本身有所爭執，然如前所述，違規
    闖紅燈之罰鍰金額為1800元至5400元之間，是本件臺北市交
    通事件裁決所依據本件異議人當時違規之一切情節，於法定
    罰鍰金額範圍內，裁決受處分人應罰鍰1800元，其罰鍰金額
    應屬合理。
  (二)受處分人辯稱：違規時間為午夜3 點，路上已無行人，而秀
    朗路路寬不到10公尺，算小馬路，到半夜應改為黃色燈號以
    利民眾行駛，且行駛離中正路不到50公尺，已經是半夜，沒
    行人車，取締要那麼嚴嗎，有搶錢的味道云云，惟按標誌、
    標線、號誌之設置目的，在於提供車輛駕駛人及行人有關道
    路路況之警告、禁制、指示等資訊，以便利行旅及促進交通
    安全；標誌、標線、號誌之設置、養護及號誌之運轉，由主
    管機關依其管轄辦理之，道路交通標誌標線號誌設置規則第
    2條、第4條第1項定有明文。是以道路交通標誌、標線、號
    誌之設置，係主管機關本於維護交通秩序、確保公共安全之
    平衡考量下所設置；且該等設置具有一般處分之性質，於該
    處分經主管機關依職權或依聲請撤銷前，具有存續力及拘束
    力，苟認為該設置不當，亦應先依循行政程序提出救濟，或
    向道路主管機關陳述意見請求塗除，尚不得恣憑己意主觀認
    定其設置不當即不予以遵守。又道路交通管理處罰條例之立
    法目的乃為加強道路交通管理，維護交通秩序，確保交通安
    全。依上開法律規定，汽車駕駛人行經有燈光號誌管制之交
    岔路口闖紅燈即屬違規，執行勤務之交通員警即應依法舉發
    ，尚難認有何取締過嚴之情事。是受處分人上開所辯，尚非
    可採。
  (三)綜上所述，本件受處分人闖紅燈之違規事證明確，原處分機
    關依道路交通管理處罰條例第53條第1項裁處罰鍰新臺幣180
    0元並記違規點數3點，核無違誤，本件受處分人之異議為無
    理由，自應將其異議駁回。
據上論斷，應依道路交通案件處理辦法第19條，裁定如主文。
中    華    民    國    99    年    5     月    18    日
                          交通法庭  法  官  章曉文
以上正本證明與原本無異。
如不服本裁定應於送達後5日內向本院提出抗告狀。
                                    書記官  林義盛
中    華    民    國    99    年    5     月    18    日

司法院資訊處製作；財團法人民間司法改革基金會備份。
